【裁判字號】    92,訴,1866
【裁判日期】    921126
【裁判案由】    偽造文書等
【裁判全文】
臺灣臺北地方法院刑事判決                        九十二年度訴字第一八六六號
    公  訴  人  臺灣臺北地方法院檢察署檢察官
    被      告  乙○○
                丙○○  男  二.
右列被告等因偽造文書等案件，經檢察官提起公訴（九十二年度調偵字第七一四號）
，本院於準備程序中經訊問被告等自白犯罪後，並經本院合議庭裁定認為宜以簡式審
判程序審理，判決如左：
    主    文
乙○○、丙○○共同行使偽造私文書，足以生損害於他人，各處有期徒刑伍月，如易
科罰金，均以參佰元折算壹日。
    事    實
一、乙○○、丙○○二人共同基於誹謗他人之概括犯意及行使偽造準私文書之犯意聯
    絡，於民國九十一年十月八日二十一時五十六分許，先由丙○○在日本東京某不
    詳處所，利用該處網路專線連接上網，至美商雅虎資訊股份有限公司（下稱雅虎
    公司，址設臺北市中正區○○○路○段一００號十二樓）網站網頁，偽造甲○○
    之生日、
    ０四」名義，申請加入雅虎免費會員及免費電子郵件信箱帳號ｍｉｍｉ六六一０
    ０四＠ｙａｈｏｏ. ｃｏｍ. ｔｗ而行使之，足以生損害於甲○○及雅虎公司對
    於電子郵件申請人管理之正確性。嗣丙○○再預先繕打如附表所示之內容（即附
    件一、二、三），透過電子郵件傳送予乙○○，復由乙○○於附表所示之時間，
    多次在其任職之人間福報股份有限公司（下稱人間福報公司，址設臺北市○○區
    ○○路三二七號五樓），使用該公司之網路服務業者（ＩＳＰ）「中華電信數據
    通信分公司」（下稱中華電信，址設臺北市○○區○○路一段二十一號）所申請
    之ＡＤＳＬ（係一種利用傳統電話線來提供高速網際網路上網服務的技術）寬頻
    數據帳號及人間福報公司所有之個人電腦及周邊設備撥接上網，連結至蕃薯藤數
    位科技股份有限公司（下稱蕃薯藤公司，址設臺北市中山區○○○路○段一百四
    十號）所管理之ＢＢＳ站（網址為ｈｔｔｐ：／／ｂｂｓ. ｙａｍ. ｃｏｍ）中
    ，在附表所示之群組中，張貼如附表所示之內容，足以使人認為甲○○品行不端
    等不實內容文字，並予以散布，足以生損害於甲○○之名譽。
二、案經甲○○訴由內政部警政署刑事警察局報請臺灣臺北地方法院檢察署檢察官偵
    查起訴，本院於準備程序中經訊問被告等自白犯罪後，並經本院合議庭裁定認為
    宜以簡式審判程序審理。
    理    由
一、右揭事實業據被告乙○○、丙○○二人於本院審理時供承不諱，核與被害人甲○○於警訊及偵查中之指訴情節相符，此外，復有雅虎公司電子郵件帳號ｍｉｍｉ
    六六一００四＠ｙａｈｏｏ. ｃｏｍ. ｔｗ申請人基本資料、申請時間、登錄時
    間、ＩＰ位置列印資料、ＩＰ查詢列印資料、蕃薯藤公司ＢＢＳ網站文章列印資
    料及國人入出境端末查詢報表等資料在卷可稽，堪認被告二人之自白核與事實相
    符，自得採為論罪之依據。本件事證已臻明確，被告二人右開犯行均堪認定。
二、按以電子、磁性或其他無法以人之知覺直接認識之方式所製作，而供電腦處理之
    用，可藉機器或電腦之處理所顯示之聲音、影像或符號，足以表示其用意之證明
    之電磁紀錄，關於刑法偽造文書章及其他各章之罪，以文書論，刑法第二百二十
    條第二項及第三項所明定。核被告乙○○、丙○○二人利用電磁紀錄冒用被害人
    甲○○名義（即表明被害人甲○○之生日、
    申請加入免費會員及免費電子郵件信箱帳號，足以表彰該電腦文書係被害人甲○○所製作申請之用意，自屬刑法第二百二十條第二項之準私文書，復透過網際網
    路傳送而行使之，足以生損害於被害人甲○○及雅虎公司對於電子郵件申請人管
    理之正確性，所為均係犯刑法第二百十六條、第二百二十條第二項、第二百十條
    之行使偽造準私文書罪；而渠等利用撥接上網，連結至蕃薯藤公司所管理之ＢＢ
    Ｓ站中，在附表所示之群組中，張貼如附表所示之內容，足以使人認為被害人甲○○品行不端等不實內容文字，並予以散布，足以生損害於被害人甲○○之名譽
    ，所為均係犯刑法第三百十條第二項之加重誹謗罪。又被告二人就上揭行使偽造
    準私文書罪及加重誹謗罪之犯行，有犯意之聯絡及行為之分擔，為共同正犯。另
    渠等先後多次加重誹謗之行為，時間緊接、所犯係構成要件相同之罪名，顯係基
    於概括犯意反覆為之，為連續犯，應依刑法第五十六條之規定，以一罪論，並加
    重其刑。復被告二人所犯上開行使偽造準私文書罪及連續加重誹謗罪二罪之間，
    有方法結果之牽連關係，為牽連犯，依刑法第五十五條後段之規定，應從較重之
    刑法第二百十六條、第二百二十條第二項、第二百十條之行使偽造準私文書罪處
    斷。爰審酌被告二人之犯罪動機、目的、手段、品行、智識程度，致被害人甲○○所生之損害，及被告二人犯罪後於本院審理時均能坦認犯行，態度良好等一切
    情狀，各量處如主文所示之刑，均併諭知易科罰金之折算標準。
據上論斷，應依刑事訴訟法第二百七十三條之一第一項、第二百九十九條第一項前段
，刑法第二十八條、第五十六條、第二百十六條、第二百二十條第二項、第二百十條
、第三百十條第二項、第五十五條、第四十一條第一項前段，罰金罰鍰提高標準條例
第一條前段、第二條，判決如主文。
本案經檢察官葉惠燕到庭執行職務。
中      華      民      國    九十二    年     十一     月    二十六    日
                                臺灣臺北地方法院刑事第七庭
                                    法  官  蔡正雄
右正本證明與原本無異。
如不服本判決，應於判決送達後十日內向本院提出上訴狀（應抄附繕本）。告訴人或
被害人如對於本判決不服者，應具備理由請求檢察官上訴，其上訴期間之計算係以檢
察官收受判決正本之日期為準。
                                    書記官  黃秀琴
中      華      民      國    九十二    年     十一     月    二十八    日
附表：
┌─────────┬──────────────┬──────────┐
│時間              │群組                        │內容                │
├─────────┼──────────────┼──────────┤
│91.10.25          │http://board2.              │如附件一            │
│01：54：21        │tacocity.com.tw             │                    │
├─────────┼──────────────┼──────────┤
│91.11.4           │輔仁大學(tw.bbs             │如附件二            │
│18:51:06          │.campus.fju)                │                    │
├─────────┼──────────────┼──────────┤
│91.11.1           │交通大學(tw.bbs             │如附件一            │
│16:35:3           │.campus.nctu)               │                    │
├─────────┼──────────────┼──────────┤
│91.11.4           │交通大學(tw.bbs             │如附件一            │
│10:52:58          │.campus.nctu)               │                    │
├─────────┼──────────────┼──────────┤
│91.11.2           │活動預告與報導              │如附件一            │
│00:25:30          │（tw.bbs.compus             │                    │
│                  │activity)                   │                    │
├─────────┼──────────────┼──────────┤
│91.11.1           │校際資訊交流                │如附件一            │
│16:24:55          │(tw.bbs.campus）            │                    │
├─────────┼──────────────┼──────────┤
│91.11.6           │臺灣大學(tw.bbs             │如附件三            │
│00:38:28          │.campus.ntu)                │                    │
└─────────┴──────────────┴──────────┘
  附件一：
  甲○○，台北藝術大學音樂學研究生，身份證字號Ｚ000000000，住於台北市○○○路383巷11號5樓，家居電話為00-00000000，信箱地址hyuchieh@seed.net.tw。
  此人精神有問題，心術不正，平時以抒寫”佛教梵唄論文”為幌子，在佛門淨地
  企圖”色誘”出家法師；並用邪術迷惑傳教士，欲令之臣服於其惡術之中，且尚
  以效法柯林頓性醜聞女主角呂文斯基之行徑，主動提出「口交」之心願；身染性
  病，隨身攜帶保險套，欲使人不知而就犯，此心態誠然令人驚聳！
  黃與其母獨住一處，惡性非常，難以盡數。兩人聯合誘拐修行之人不說，甚至以
  請為講說道理名義以行色誘之惡行，期使一些宗教人士受其控制。提醒宗教界各
  個單位，勿受此女所騙。
  此兩人居心叵測，望諸公欲批評者，不吝予以公正之聲，打電話、寫信讓此二人
  學習如何羞愧，方能一改如今傲慢、不畏因果之態度。
  附件二：
  功夫小子：
    你若有興趣，可以打電話給她，她的行動電話是0000000000.地址也是真的，常
  利用她媽出門的小小空檔，帶男人回家上床，不過她媽也是睜一隻眼閉一隻眼，
  沒有關係的！
    她喜歡主動脫衣服引誘人，她還說她自己欲望很高，所以很需要男人.不過她真
  的有性病，為了安全起見，你還是要有安全措施.
    此女如今仍在四處誘騙，絲毫無悔意之心，如果你有辦法，就去治治她吧！
  附件三：
  不用你相信，只想讓甲○○知道，她做的一切醜事，無法瞞蔽太久！如果你願意
  ，帶她去醫院印證一下她的下體，是否有白色一顆一顆無數顆的可怕毒素？（只
  有她自己才知那是怎樣的性病！）我還知道她口交是怎麼做的！我不用你（妳）
  相信，只是要她知道，是有人知道她種種的劣心淫行的！
附錄本案論罪科刑所依據之法條：
中華民國刑法第二百一十六條
(行使偽造變造或登載不實之文書罪)
行使第二百十條至第二百十五條之文書者，依偽造、變造文書或登載不實事項或使登
載不實事項之規定處斷。
中華民國刑法第二百二十條
在紙上或物品上之文字、符號、圖畫、照像，依習慣或特約，足以為表示其用意之證
明者，關於本章及本章以外各罪，以文書論。
錄音、錄影或電磁紀錄，藉機器或電腦之處理所顯示之聲音、影像或符號，足以為表
示其用意之證明者，亦同。
稱電磁紀錄，指以電子、磁性或其他無法以人之知覺直接認識之方式所製成之紀錄，
而供電腦處理之用者。
中華民國刑法第二百一十條
(偽造變造私文書罪)
偽造、變造私文書，足以生損害於公眾或他人者，處五年以下有期徒刑。
中華民國刑法第三百一十條
(誹謗罪)
意圖散布於眾，而指摘或傳述足以毀損他人名譽之事者，為誹謗罪，處一年以下有期
徒刑、拘役或五百元以下罰金。
散布文字、圖畫犯前項之罪者，處二年以下有期徒刑、拘役或一千元以下罰金。
對於所誹謗之事，能證明其為真實者，不罰。但涉於私德而與公共利益無關者，不在
此限。


司法院資訊處製作；財團法人民間司法改革基金會備份。
